臺灣臺北地方法院刑事判決　　　　　　　　　　　　九十三年度易字第一二八七號
　　公　訴　人　臺灣臺北地方法院檢察署檢察官
　　被　　　告　丁○○
右列被告因毀損案件，經檢察官聲請以簡易判決處刑（九十三年度偵字第一四二四號
、第一四二五號及第一一七八一號），本院認不宜以簡易判決處刑（九十三年度簡字
第二三一二號），改用通常程序審理，經被告於準備程序中就被訴事實為有罪之陳述
，本院合議庭裁定改依簡式審判程序審理，茲判決如左：
    主  文
丁○○共同連續損壞他人之門鎖，足以生損害於他人，累犯，處有期徒刑捌月。
扣案如附表所示之物均沒收。
    事　實
一、丁○○有多次竊盜、偽造文書、妨害自由、搶奪等前科，於民國七十九年、八十
    年、八十一年間分因竊盜、偽造文書等案件，經臺灣高等法院定應執行刑為有期
    徒刑二年十月確定，於八十五年五月二十八日假釋出監；於假釋期間，又於八十
    六年間，因竊盜案件，經臺灣高等法院判處有期徒刑一年六月確定，嗣於八十九
    年間經再審撤銷原判決，改判有期徒刑一年，並宣告刑前強制工作三年確定；復
    於八十七年、八十八年間，因違反麻醉藥品管理條例案件、竊盜等案件，分經本
    院判處有期徒刑五月、八月確定，上開三案經臺灣高等法院定應執行刑為有期徒
    刑一年十月確定，並撤銷前開假釋，應執行上開殘刑一年三月十一日，二者接續
    執行，甫於九十一年二月十九日假釋出監，刑期已於九十二年一月二十五日屆滿
    ，應認已執行完畢，猶不知悛悔，與甲○○（另行審結）共同基於概括犯意之聯
    絡，於九十二年七月二十二日至同年八月一日間，連續為下列毀損行為：
  (一)於九十二年七月二十二日下午三時許，未經許可擅自侵入臺北市○○區○○路四
    段二四五巷五六弄二二號公寓之樓梯間，並上到六樓處，以其二人所有如附表編
    號一、二所示之螺絲起子二支及扳手一支，損壞該住戶丙○○所有之住處大門門
    鎖，足以生損害於丙○○，欲侵入屋內竊取財物之際，因發出聲響，為屋主丙○○發覺並以電話報警，致未著手行竊，其二人見事跡敗露，匆忙逃匿於該址大樓
    頂樓花園，嗣為警於頂樓花圃查獲，並扣得上開螺絲起子二支及扳手一支。
  (二)於九十二年八月一日下午四時二十分許，丁○○、甲○○二人承前犯意聯絡，復
    未經許可擅自侵入臺北市○○區○○街六七號、六九號七一號、七一之一號大樓
    之樓梯間，並上到二樓處，以其二人所有如附表編號三至七所示之十字型起子、
    活動扳手、強力夾、Ｔ字型工具各一支及一字型起子二支，連續損壞該棟大樓七
    一號二樓乙○○所有之住處大門門鎖及該棟公寓七一之一號二樓己○○所有之住
    處大門門鎖，足以生損害於乙○○、己○○，欲侵入屋內竊取財物之際，因發出
    聲響，為屋主己○○發現，隨即報警處理，致未著手行竊，其二人見事跡敗露，
    匆忙逃匿於該址大樓頂樓花園並將上開工具棄置於頂樓，嗣為警於該大樓二樓電
    梯間查獲，並自丁○○身上扣得遭破壞的大門門鎖面蓋一個，及上開十字型起子
    、Ｔ字型工具、活動扳手、強力夾、活動扳手各一支及一字型起子二支。
二、案經丙○○、乙○○、己○○訴由臺北市政府警察局松山分局、信義分局移送臺
    灣臺北地方法院檢察署檢察官偵查後聲請簡易判決處刑。
    理　　　由
一、按檢察官聲請以簡易判決處刑案件，經法院認為不得或不宜以簡易判決處刑者，
    應適用通常程序審判之，刑事訴訟法第四百五十二條定有明文。本件檢察官聲請
    簡易判決處刑書指訴被告丁○○與甲○○遲續毀損被害人丙○○、戊○○、乙○○與己○○住處門鎖，因認其涉有刑法第三百五十四條毀損罪嫌，惟依同法第三
    百五十七條規定，該罪須告訴乃論，而除丙○○、乙○○、己○○三人業於警詢
    時提出告訴外，戊○○是否亦提出毀損告訴，尚待查明，因認本案審理範圍實無
    以確定，不宜以簡易判決處刑，而改用通常程序審理。又本案被告丁○○所犯並
    非死刑、無期徒刑、最輕本刑為三年以上有期徒刑之罪，亦非高等法院管轄第一
    審案件，經被告三人於本院準備程序中，就被訴事實為有罪之陳述，於告知被告
    三人簡式審判之旨，並聽取檢察官、被告及辯護人之意見後，本院合議庭裁定改
    以簡式審判程序進行，合先敘明。
二、右開犯罪事實業據被告丁○○於本院審理時坦承不諱，核與證人丙○○、乙○○
    、己○○於警詢中證述情節相符，並有遭毀損之鐵門門鎖相片十五幀附卷及如事
    實欄所載之工具、大門門鎖面蓋一個扣案可資佐證，參以於臺北市○○區○○街
    六七號頂樓起獲之十字型起子上採集之掌紋，經比對結果，與被告之右手掌掌紋
    相符，此有內政部刑事警察局九十二年八月二十六日型紋字第○九二○一五七八
    三四號鑑驗書在卷可稽（見九十二年度偵字第二二九八三號偵查卷第四頁至十六
    頁），足徵被告任意性自白與事實相符，犯行堪以認定，應予依法論科。
三、按大樓樓下之「樓梯間」，雖僅供各住戶出入通行，然就大樓之整體而言，該樓
    梯間為該大樓之一部分，而與該大樓有密切不可分之關係，自屬集合住宅之一部
    分（最高法院七十六年台上字第二九七二號判例、八十三年度台上字第一一一八
    號判決參照）。核被告所為，係犯刑法第三百五十四條之毀損器物罪及同法第三
    百零六條第一項之侵入住宅罪。被告與同案被告甲○○間，具有犯意聯絡及行為
    分擔，為共同正犯。被告先後多次犯行，時間緊接，方法相同，觸犯構成要件相
    同之罪，顯係基於概括犯意為之，為連續犯，依刑法第五十六條之規定，以一罪
    論，並加重其刑。所犯上開二罪間，有手段、目的之牽連關係，應依牽連犯規定
    從一重之毀損罪處斷。公訴人雖未就被告所涉侵入住宅部分犯行於聲請簡易判決
    處刑書之事實欄中載明，惟該部分與已聲請部分有牽連犯之裁判上一罪關係，為
    聲請效力所及，本院自得併予審理。末查，被告前有多次竊盜、偽造文書、妨害
    自由、搶奪等前科，於七十九年、八十年、八十一年間分因竊盜、偽造文書等案
    件，經臺灣高等法院定應執行刑為有期徒刑二年十月確定，於八十五年五月二十
    八日假釋出監；於假釋期間，又於八十六年間，因竊盜案件，經臺灣高等法院判
    處有期徒刑一年六月確定，嗣於八十九年間經再審撤銷原判決，改判有期徒刑一
    年，並宣告刑前強制工作三年確定；復於八十七年、八十八年間，因違反麻醉藥
    品管理條例案件、竊盜等案件，分經本院判處有期徒刑五月、八月確定，上開三
    案經臺灣高等法院定應執行刑為有期徒刑一年十月確定，並撤銷前開假釋，應執
    行上開殘刑一年三月十一日，二者接續執行，甫於九十一年二月十九日假釋出監
    ，刑期已於九十二年一月二十五日屆滿，應認已執行完畢，此有臺灣高等法院被
    告全國前案紀錄表在卷可稽，於五年以內再犯本案最重本刑為有期徒刑以上之罪
    ，為累犯，應依刑法第四十七條之規定，遞加重其刑。爰審酌被告好逸惡勞，不
    思以正途賺取金錢，屢欲侵入他人住宅竊取財物而損壞該住宅門鎖，嚴重危害社
    會治安，惡性非輕，惟酌其犯後坦承犯行，非無悔意，兼衡其犯罪目的、手段及
    損壞他人門鎖次數等一切犯罪情狀，量處如主文所示之刑。
五、扣案如附表所示之物為供被告損壞他人門鎖所用，且屬被告及甲○○所有，業據
    其供承在卷，併依刑法第三十八條第一項第二款沒收之。
六、公訴意旨另以：被告與甲○○二人於九十二年八月一日下午四時二十分許，持如
    附表編號三至七所示之工具，前往戊○○位於臺北市○○區○○街六十九號二樓
    之住處，損壞上址大門門鎖，準備侵入屋內竊取財物時，為鄰居發現報警而為警
    查獲，因認被告此部分所為亦涉犯刑法第三百五十四條之毀損器物罪嫌云云，惟
    查該罪依刑法第三百五十七條之規定須告訴乃論，此部分既未經被害人戊○○合
    法告訴，本應依刑事訴訟法第三百零條第三款之規定諭知不受理，惟公訴意旨認
    此部分與前開有罪部分有連續犯之裁判上一罪關係，爰不另為不受理之諭知。
七、另被告於九十一年十一月九日損壞他人門鎖，成立毀損器物罪，經本院於九十二
    年九月十八日以九十二年度簡字第一七五二號案判決在案，固有該判決在卷可憑
    。然該確定判決所認定之毀損器物事實，與本案之損壞他人門鎖事實，相隔逾八
    月，顯非基於概括之犯意所為，自無連續犯之適用，而非該判決效力之所及，附
    此敘明。
據上論斷，應依刑事訴訟法第四百五十二條、第二百七十三條之一第一項項，刑法第
二十八條、第五十六條、第三百五十四條、第三百零六條第一項、第五十五條、第四
十七條、第三十八條第一項第二款，罰金罰鍰提高標準條例第一條前段，判決如主文
。
本案經檢察官謝奇孟到庭執行職務。
中　　　華　　　民　　　國　　九十三　　年　　 十一 　　月　　　三十　　日
                                      臺灣臺北地方法院刑事第十三庭
                                          法  官 陳慧萍
右正本證明與原本無異。
如不服本判決，應於判決送達後十日內向本院提出上訴狀（應抄附繕本）。告訴人或
被害人如對於本判決不服者，應具備理由請求檢察官上訴，其上訴期間之計算係以檢
察官收受判決正本之日期為準。
                                          書記官 何適熹
中　　　華　　　民　　　國　　九十三　　年　　十二　　月　　　　　二　　日
附表：
┌──┬─────────────┬────┬─────────┐
│編號│  沒  收  物  品  名  稱  │數量    │備              註│
├──┼─────────────┼────┼─────────┤
│一  │螺絲起子                  │貳把    │92綠保管字第2370號│
├──┼─────────────┼────┼─────────┤
│二  │板手                      │壹支    │同右              │
├──┼─────────────┼────┼─────────┤
│三  │強力夾                    │壹支    │92藍保管字第2579號│
├──┼─────────────┼────┼─────────┤
│四  │一字型起子                │貳支    │同右              │
├──┼─────────────┼────┼─────────┤
│五  │十字型起子                │壹支    │同右              │
├──┼─────────────┼────┼─────────┤
│六  │Ｔ字型工具                │壹支    │同右              │
├──┼─────────────┼────┼─────────┤
│七  │活動板手                  │壹支    │同右              │
└──┴─────────────┴────┴─────────┘
